【裁判字號】    92,上易,283
【裁判日期】    920326
【裁判案由】    竊盜
【裁判全文】
臺灣高等法院臺中分院刑事判決                    九十二年度上易字第二八三號
    上  訴  人  臺灣南投地方法院檢察署檢察官
    被      告  丙○○
右上訴人因被告竊盜案件，不服臺灣南投地方法院九十一年度易字第六四四號中華民
國九十二年一月二日第一審判決（起訴案號：臺灣南投地方法院檢察署九十一年度偵
字第三三三七號，移
六二號等），提起上訴，本院判決如左：
    主      文
原判決撤銷。
丙○○連續攜帶兇器、毀越門扇、於夜間侵入住宅竊盜，處有期徒刑壹年陸月。
    事      實
一、丙○○意圖為自己不法之所有，並基於概括犯意，連續於下列時、地，為下列之
    竊盜犯罪行為。即於：（一）民國（下同）九十年十一月二十八日二十一時許，
    在南投埔里鎮○○街巷口，以自備之機車鑰匙竊取庚○○所有車牌號碼ＬＮＸ－
    八九五號機車（約值新台幣二萬元），得手後留供己用。（二）九十年十二月二
    日九時許，在埔里鎮○○路全家超商巷口，以自備之機車鑰匙竊取己○○所有車
    牌號碼ＵＦ二─四五一號機車（約值新台幣五千元），得手後留供己用。（三）
    九十年十二月六日十八時許，在埔里鎮大城里吉一巷崎下口，以自備之機車鑰匙
    竊取丁○○所有車牌號碼ＬＭＧ─○四六號機車（約值新台幣一萬元），得手後
    留供己用。（四）九十年十二月十日二十時許，持客觀上足為兇器之十字型螺絲
    起子一支（未扣案），侵入南投縣魚池鄉○○村○○街三五四巷內之鄉公所公有
    魚市場市場二樓，竊取該處由乙○○所管理之鋁窗重約七十五公斤離去。嗣後丙○○另夥同年籍不詳綽號「阿引」之成年男子，將該批鋁窗載往南投縣魚池鄉魚
    池村瓊文巷三十之二五號，以新台幣（下同）一千七百五十元價格售予不知知情
    之周振輝（另經檢察官為不起訴處分），得款花用。（五）九十一年一月二十二
    日十二時許，在魚池鄉東池村東興巷七之三四號，以自備鑰匙竊取戊○○所有車
    牌號碼ＬＭＨ─○九五號機車（約值一萬元），得手後留供己用，並於九十一年
    二月六日十九時許，丙○○騎乘上開竊取之車牌號碼ＵＦ二─四五一號機車，至
    南投縣魚池鄉魚池加油站加油時為警查獲。（六）九十一年四月二十六日下午五
    時二十分，在南投縣魚池鄉東池村文武巷十八之十號王阿木之住宅，攀爬窗戶侵
    入王阿木之住宅行竊床頭音響一部（約值二萬元），得手離去。（七）九十一年
    四月二十七日中午十二時許，在南投縣魚池鄉東池村文武巷三號莊玉娟之住宅門
    口，竊取放置於ＬＯＮ－三五七號機車座墊內之皮夾一個（內有身分證、汽、機
    車駕照、機車行照、郵局、農會、合庫之存摺、健保卡、及現金一千七百元。
    （八）九十一年四月二十七日晚上八時許，持可供兇器使用之螺絲起子一支損壞
    楊政儒在南投縣魚池鄉東光村興善巷四七之二號住宅之後門玻璃，由此侵入楊政
    儒上開住所之二樓房間，竊取內有三萬元之撲滿一個，得手後逃逸。（九）九十
    一年五月九日凌晨一、二時許之夜間，在南投縣魚池鄉東池村秀水巷一號黃聖杉
    之家中，從未上鎖之大門侵入黃聖杉之住所，竊取黃聖杉所有之ＶＣＤ一部（約
    值五千元）。（十）九十一年五月九日晚上七時三十分許，在南投縣魚池鄉大林
    村華山巷二十二號旁邊之香菇寮（未供人居住），竊得王漢忠所有之摩托羅拉牌
    行動電話一具（約值一萬六千五百元）及一百元之硬幣。（十一）九十一年五月
    十五日凌晨二時許，在南投縣魚池鄉○○街二九九號前，以自備鑰匙竊取黃燕鈴
    所有車牌號碼為ＭＨＺ－九八六號之三陽一二四西西機車（約值二萬五千元）一
    部，得手後供己使用。（十二）九十一年五月十五日上午六時許，在南投縣魚池
    鄉○○街七九一號前，持可供兇器使用之鐵製破壞剪，破壞鐘瑛所有貨車之車鎖
    ，而在此輛貨車上竊取水泥電鑽一個、攻牙機三個、切石機一個、大小電鑽各一
    個（以上共值約二萬八千元）。（十三）九十一年五月十五日上午十時許，在南
    投縣魚池鄉東池村東興巷七之三六號前，以自備鑰匙竊取黃和金所使用（黃賢進
    所有）車牌號碼為ＯＱＤ－七八三號之三陽一二四西西機車（約值三萬元）一部
    ，得手後供己使用。
二、案經南投縣警察局集集分局報請台灣南投地方法院檢察署檢察官偵查起訴，及由
    南投縣警察局集集分局報請台灣南投地方法院檢察署檢察官移請本院併案審理。
      理  由
一、訊據本案被告丙○○（以下簡稱為被告）對其前開犯罪事實，已分別於偵、審中
    ，及於本院審理時均坦白承認，且據被害人庚○○、己○○、丁○○、乙○○、
    戊○○、王阿木、莊玉娟、楊政儒、黃聖杉、王漢忠、黃燕鈴、鐘瑛、黃和金指
    訴明確，復有上開機車被害人庚○○、己○○、丁○○、戊○○、黃燕玲、黃和
    金領回失竊機車之贓物領據共六紙、及被害人楊政儒上開住所後門被破壞之照片
    一張、黃聖杉領回ＶＣＤ一部之具結保管單一張、以及拍攝南投縣魚池鄉公有魚
    市場市場二樓失竊情形之照片共九張附卷可稽，並有車輛車牌失竊作業查獲車輛
    認可資料及車籍作業系統查詢認可資料附卷足憑。事證明確，本案被告上開竊盜
    犯行堪以認定。
二、查被告前開行竊曾經持用之螺絲起子、或破壞剪，均為鐵製，質地堅硬，客觀上
    足對人身安全產生危害，應屬兇器無疑。是核被告上開所為，就其竊取被害人庚○○、己○○、丁○○、戊○○、黃燕玲、黃和金上開機車部分，及竊取被害人
    莊玉娟放置於機車座墊內之財物部分、以及在被害人王漢忠所有前開香菇寮竊取
    被害人王漢忠所有上開財物部分，均犯刑法第三百二十條第一項之普通竊盜罪；
    至於其攜帶兇器在南投縣魚池鄉公有魚市場市場二樓竊取被害人乙○○所管理之
    鋁窗部分，及攜帶兇器竊取被害人鐘瑛所有上開財物部分，均犯刑法第三百二十
    一條第一項第三款之攜帶兇器竊盜罪；又被告踰越窗戶侵入王阿木之住宅行竊床
    頭音響部分，係犯刑法第三百二十一條第一項第二款之踰越門扇竊盜罪；其於夜
    間手持兇器毀越被害人楊政儒前開住所後門玻璃，由此侵入被害人楊政儒前開住
    所而竊盜部分，係犯刑法第三百二十一條第一項第一、二、三款之攜帶兇器毀越
    門扇於夜間侵入住宅竊盜罪；再被告於夜間從未上鎖之大門侵入黃聖杉之住所竊
    取黃聖杉所有之ＶＣＤ一部部分，則犯刑法第三百二十一條第一項第一、二款之
    踰越門扇於夜間侵入住宅竊盜罪。被告前後多次竊盜犯行，時間緊接，觸犯基本
    犯罪構成要件相同之罪，顯係基於概括之犯意反覆而為，應依刑法第五十六條連
    續犯之規定，從一重並依其犯罪情節，依據刑法第三百二十一條第一項第一、二
    、三款之攜帶兇器、毀越門扇、於夜間侵入住宅竊盜罪處斷，並依法加重其刑。
    。因被告上開所犯，有連續犯之裁判上一罪關係，故未經起訴部分，亦為起訴效
    力所及，本院仍應併予審判。又被告犯罪所持用之上開物品均未扣案，且非違禁
    物，為免執行困難，爰不為沒收之諭知。
三、原審判決就被告首開五件竊盜犯行予以論罪科刑，固非無見，惟原審判決未及就
    被告其餘之竊盜犯行併予審理，仍有未合。是本案公訴人上訴指謫此情，其上訴
    為有理由，自應由本院將原審判決撤銷，並予改判。爰審酌被告之品行、多次行
    竊惡性非輕、所生危害、及犯罪之後尚能坦承犯行態度良好等一切犯罪情狀，量
    處有期徒刑一年六月。
四、據上論斷，應依刑事訴訟法第三百六十九條第一項前段、第三百六十四條、第二
    百九十九條第一項前段、刑法第五十六條、第三百二十一條第一項第一、二、三
    款，判決如主文。
本案經檢察官甲○○到庭執行職務。
中      華      民      國      九十二  年      三      月      二十六  日
                                臺灣高等法院臺中分院刑事第三庭
                                      審判長法  官  陳  朱  貴
                                            法  官  胡  忠  文
                                            法  官  廖  柏  基
右正本證明與原本無異。
不得上訴。
                                            書記官  詹  錫  朋
中      華      民      國      九十二  年      三      月      二十七  日
附錄條文
刑法第三百二十一條第一項：
犯竊盜罪而有左列情形之一者，處六月以上、五年以下有期徒刑：
一  於夜間侵入住宅或有人居住之建築物、船艦或隱匿其內而犯之者。
二  毀越門扇、牆垣或其他安全設備而犯之者。
三  攜帶兇器而犯之者。
四  結夥三人以上而犯之者。
五  乘火災、水災或其他災害之際而犯之者。
六  在車站或埠頭而犯之者。
                                                                       Ａ


司法院資訊處製作；財團法人民間司法改革基金會備份。
